【裁判字號】    98,重訴,5
【裁判日期】    980805
【裁判案由】    商業會計法等
【裁判全文】
臺灣板橋地方法院刑事判決               98年度重訴字第5號
公  訴  人  臺灣板橋地方法院檢察署檢察官
被      告  乙○○
上列被告因商業會計法等案件，經檢察官提起公訴（97年度偵字
第12547 號、97年度偵緝字第1757號、第1774號、第2083號、第
2710號），於本院準備程序進行中，被告就被訴之事實為有罪陳
述，經告知被告簡式審判程序之旨，並聽取當事人之意見後，裁
定進行簡式審判程序判決如下：
    主  文
乙○○共同連續商業負責人，以明知為不實之事項而填製會計憑
證，處有期徒刑柒月；減為有期徒刑月又拾伍日，如易科罰金
，以銀元佰元折算壹日。
    事  實
一、乙○○應知悉現今犯罪集團或不法份子為掩飾其不法行徑暨
    避免執法人員之追究處罰，經常誘使一般民眾提供身分證件
    等資料作為公司行號之掛名負責人，故對於他人之邀，無須
    投注任何資金或技術即擔任公司負責人時，即可預見他人向
    其借用名義登記為虛設公司負責人，可能欲以該公司名義虛
    偽開立不實之統一發票予其他公司行號申報扣抵稅額，供作
    該等公司行號逃漏稅捐之不法用途使用。其竟仍於92年間某
    日，在不詳地點，與真實姓名年籍不詳自稱「于台生」之成
    年男子，共同基於登載不實會計憑證之概括犯意聯絡，將其
    身分證等資料交付予該名姓名不詳之成年男子，而於92年6
    月10日起擔任寰宇通訊資訊社（址設臺北縣中和市○○路86
    6 之5 號11樓，下簡稱寰宇資訊社）之登記負責人，為商業
    會計法上之商業負責人，期間任由該不詳姓名之人明知寰宇
    資訊社與如附表一所示之公司間無實際銷貨之事實，竟於如
    附表一所載時間，連續虛偽開立如附表一所示性質上屬於商
    業會計法所指會計憑證中原始憑證之不實統一發票共97張，
    金額合計新臺幣（下同）114,050,319 元，並交付給附表一
    所示之數家公司充當進貨憑證使用暨申報稅捐，足生損害於
    稅捐機關對於稅捐徵收之正確性，但因附表一所載公司於收
    受統一發票期間均無實際營業，非課徵營業稅之對象，未生
    逃漏稅捐之結果。
二、案經法務部調查局臺北縣調查站移送臺灣板橋地方法院檢察
    署檢察官偵查起訴。
    理  由
一、按除被告所犯為死刑、無期徒刑、最輕本刑為3 年以上有期
    徒刑之罪或高等法院管轄第一審案件者外，於第一次審判期
    日前之準備程序進行中，被告先就被訴事實為有罪之陳述時
    ，審判長得告知被告簡式審判程序之旨，並聽取當事人、代
    理人、辯護人及輔佐人之意見後，裁定進行簡式審判程序，
    刑事訴訟法第273 條之1 第1 項定有明文。經核本件被告丙
    ○○、丁○○等人所犯係死刑、無期徒刑、最輕本刑為3年
    以上有期徒刑以外之罪，其於準備程序中就被訴事實為有罪
    之陳述，經法官告知簡式審判程序之旨，並聽取公訴人、被
    告之意見後，本院爰依首揭規定，合議裁定由受命法官獨任
    進行簡式審判程序，合先敘明。
二、上揭事實，業據被告乙○○坦承不諱，復有寰宇資訊社之專
    案申請調檔統一發票查核清單（進銷項）、營業人設立登記
    查簽表退稅資料、交易異常查核清單、營業人進銷項交易對
    象彙加明細表（進銷項）、寰宇公司涉嫌虛報進項明細表（
    逃漏稅額統計）（詳見偵查卷(一)第34、256-259 、260-264
    、416-43 0、468-474 頁，及偵查卷(二)第247 、291-298 頁
    ），堪認其之自白與事實相符。從而本件事證明確，被告乙
    ○○之犯行堪予認定，應依法論科。
三、新舊法比較：
  (一)被告於行為後，商業會計法第71條業於95年5 月24日修正施
    行，該條第1 款原規定「商業負責人、主辦及經辦會計人員
    或依法受託代他人處理會計事務之人員有左列情事之一者，
    處5 年以下有期徒刑、拘役或科或併科新臺幣15萬元以下罰
    金：一、以明知為不實之事項，而填製會計憑證或記入帳冊
    者」，修正後則將上開條文之刑度規定提高為「5 年以下有
    期徒刑、拘役或科或併科新臺幣60萬元以下罰金」，茲比較
    新舊法之結果，自應適用被告行為時之法律即95年5 月24
    日修正施行前之商業會計法第71條第1 款登載不實會計憑證
    罪規定。
  (二)被告於行為後，前於94年2 月2 日修正公布之刑法，已自95
    年7 月1 日起施行，其中修正後刑法第2 條之規定，乃係關
    於新舊法比較適用之準據法，其本身無關行為可罰性要件之
    變更，故於95年7 月1 日刑法修正施行後，如有涉及比較新
    舊法之問題，即應逕依修正後刑法第2 條第1 項規定，為「
    從舊從輕」之比較（最高法院95年度第8 次刑事庭會議決議
    意旨參照）。且比較時應就罪刑有關之共犯、未遂犯、連續
    犯、牽連犯、結合犯以及累犯加重、自首減輕、暨其他法定
    加減原因與加減例等一切情形，綜其全部之結果，而為比較
    （最高法院24年上字第4634號判例意旨可資參照）。經查：
  1.刑法第28條原規定：「2 人以上共同『實施』犯罪之行為者
    ，皆為共同正犯。」新法修正為：「2 人以上共同『實行』
    犯罪之行為者，皆為共同正犯。」，將舊法之「實施」修正
    為「實行」。原「實施」之概念，包含陰謀、預備、著手及
    實行等階段之行為，修正後僅共同實行犯罪行為始成立共同
    正犯。是新法共同正犯之範圍已有限縮，排除陰謀犯、預備
    犯之共同正犯。新舊法就共同正犯之範圍既因此而有變動，
    自屬犯罪後法律有變更，而非僅屬純文字修正，應有新舊法
    比較適用之問題，而新法並未較有利於被告，仍應適用舊法
    即行為時法（最高法院97年度臺上字第1408號判決參照）。
  2.刑法第33條第5 款有關罰金之最低數額部分，刑法分則編各
    罪所定罰金之貨幣單位原為銀元，修正前刑法第33條第5 款
    規定：「罰金：（銀元）1 元以上」，而銀元與新臺幣間之
    折算，依現行法規所定貨幣單位折算新臺幣條例規定，以銀
    元1 元折算新臺幣3 元；修正後刑法第33條第5 款則規定：
    「罰金：新臺幣1 千元以上，以百元計算之」；經比較修正
    前、後之規定，修正後刑法第33條第5 款所定罰金之最低數
    額，較之修正前提高，自以修正前刑法第33條第5 款規定有
    利於被告。
  3.修正前刑法第56條連續犯之規定業經刪除，於新法施行後，
    被告之數犯罪行為，應予分論併罰。此條刪除雖非犯罪構成
    要件之變更，然顯已影響行為人刑罰之法律效果，自屬法律
    有變更比較上述修正前、後之刑罰法律，應以被告行為時之
    刑法第56條規定論處，對被告較為有利。
  4.經綜合前述各項罪刑法律變更，整體為「從舊從輕」之比較
    結果，被告之犯行，應一體適用行為時即舊刑法之規定，較
    有利於被告，合先敘明。
  5.又刑法有關易科罰金（包括其折算標準）之修正，乃相當於
    科刑規範事項之變更，故如行為後有關易科罰金之規定有所
    變更者，亦應依刑法第2 條第1 項規定，為新舊法之「從舊
    從輕」比較；且所謂比較新舊法應整體適用，不能割裂適用
    ，乃係指與罪刑有關之本刑而言，並不包括易科罰金在內之
    易刑處分，故事關刑罰執行之易刑處分仍應分別適用最有利
    於行為人之法律（參看最高法院96年臺上字第2233號判決）
    。按95年7 月1 日修正施行後之刑法第41條前段有關易科罰
    金折算標準之規定為：「犯最重本刑為五年以下有期徒刑以
    下之刑之罪，而受六個月以下有期徒刑或拘役之宣告者，得
    以新臺幣一千元、二千元或三千元折算一日，易科罰金。」
    而修正前同條項就易科罰金之折算標準係規定：「得以一元
    以上三元以下折算一日，易科罰金」，再依廢止前罰金罰鍰
    提高標準條例第2 條之規定，就其原定數額提高為100 倍折
    算1 日，即係以銀元100 元、200 元、300 元折算1 日，折
    算為新臺幣幣值後，則為以新臺幣300 元、600 元、900 元
    折算1 日。是比較修正前後之易科罰金折算標準，自以行為
    時即修正前之規定，較有利於被告。故就被告之犯行，依刑
    法第2 條第1 項前段，即應適用修正前刑法第41條第1 項前
    段及廢止前罰金罰鍰提高標準條例第2 條等規定，定其易科
    罰金之折算標準。
四、論罪科刑：
  (一)按統一發票乃證明事項之經過而為造具記帳憑證所根據之憑
    證，屬修正前商業會計法第15條第1 款所規定之原始憑證，
    而為同法所規定會計憑證之一種，商業負責人如明知為不實
    之事項，而開立不實之統一發票，係犯同法第71條第1 款之
    以明知為不實之事項而填製會計憑證罪，該罪為刑法第215
    條業務上登載不實文書罪之特別規定，依特別法優於普通法
    之原則，自應優先適用，無再論以刑法第215 條業務上登載
    不實文書罪之餘地。基此，被告乙○○任由共犯明知為不實
    之事項而填製統一發票會計憑證，並行使而持之交付予如附
    表一所示之公司行號申報營業稅，核其所為，係犯修正前商
    業會計法第71條第1 款之商業負責人填製不實會計憑證罪。
    又其擔任寰宇資訊社之名義負責人期間，任由自稱「于台生
    」之人以寰宇資訊社名義虛開統一發票，是被告與上揭自稱
    「于台生」之成年男子間就前開填製不實會計憑證犯行具有
    犯意聯絡及行為分擔，應論共同正犯。再其前後多次填製不
    實會計憑證，時間緊接，手法相同，各觸犯構成要件相同之
    罪名，顯係基於概括犯意反覆實施，應依修正前刑法第56條
    關於連續犯之規定，論以一罪並加重其刑。
  (二)爰審酌被告乙○○任由共犯虛偽填載不實發票，所虛開之發
    票金額甚鉅，危害稅捐稽徵機關對於課稅之公平性與正確性
    ，復衡以被告之犯罪動機、目的，暨所開立發票之次數、金
    額、時間長短、參與程度等，以及犯後坦承犯行之態度等一
    切情狀，量處如主文所示之刑。又被告乙○○之犯罪時間，
    係在96年4 月24日前，合於中華民國九十六年罪犯減刑條例
    所定得予減刑之規定，應依同條例第2 條第1 項第3 款之規
    定減其刑為二分之一，暨按修正前刑法第41條第1 項前段之
    規定，諭知易科罰金之折算標準，以示懲儆。
五、不另為無罪諭知部分：
  (一)公訴意旨另略以：
  1.被告乙○○係寰宇資訊社負責人，其於擔任該公司負責人之
    期間，明知寰宇資訊社與附表二所示之公司無實際進貨之事
    實，竟仍基於偽造文書之概括犯意，自附表二所示之公司取
    得如附表二所示虛偽開立之不實統一發票共16張，金額共36
    ,838,677 元 ，作為進項憑證而申報，並將此不實事項，連
    續登載於業務上製作之營業稅申報書上，交付財政部臺灣省
    北區國稅局以為行使；又基於幫助他人逃漏稅捐及登載不實
    會計憑證之概括犯意聯絡，於連續虛偽開立業經前述論罪之
    如附表一所示不實統一發票外，尚連續虛偽開立如附表三所
    示之不實統一發票共計43張，並交付予附表一、三所載公司
    持以申報稅捐後，分別幫助上揭公司逃漏如附表一、三所列
    之稅額，足生損害於稅捐機關對於稅捐徵收之正確性，因認
    被告乙○○就上揭部分另涉犯刑法第216 條、第215 條之行
    使業務登載不實文書（即附表二所示）、商業會計法第71條
    第1 款之填載不實會計憑證（僅就附表三所載部分）、稅捐
    稽徵法第43條第1 項之幫助逃漏稅捐（包含附表一、三所載
    部分）等罪嫌。
  (二)按犯罪事實應依證據認定之，無證據不得認定犯罪事實；不
    能證明被告犯罪者，應諭知無罪之判決，刑事訴訟法第154
    條第2 項、第301 條第1 項分別定有明文。次按刑法第215
    條所謂業務上登載不實之文書，乃指基於業務關係，明知為
    不實之事項，而登載於其等業務上作成之文書而言。公司、
    行號向稅捐稽徵機關申報營業稅，係履行其公法上之義務，
    並非業務行為。又營業人銷售額與稅額申報書，係公司、行
    號每2 月向稅捐稽徵機關申報當期之銷售額與稅額之申報書
    ，並非證明會計事項發生之會計憑證（最高法院84年度臺上
    字第5999號判決、95年度臺上字第1477號判決亦同此意旨）
    。是營業人於每2 月製作營業人銷售額與稅額申報書暨申報
    行為，縱係依據不實之統一發票而製作，自不另構成刑法第
    216 條、第215 條之行使業務登載不實文書罪。再按稅捐稽
    徵法之逃漏稅捐罪，係結果犯，並無處罰未遂之規定，須以
    發生逃漏稅捐之結果為成立要件，又虛設行號本身無進銷貨
    之事實，而營業稅之課徵係針對營業行為，虛設行號既無營
    業行為，自不能課徵營業稅，且因實際上完全無營業行為，
    亦無營利所得可言，因此無本身逃漏稅捐之問題。
  (三)經查，達岡有限公司（下稱達岡公司、址設臺北縣樹林市○
    ○街3 巷18號）、正東國際實業公司（址設臺北縣樹林市○
    ○街3 巷18號，下簡稱正東公司）、韋博科技有限公司（址
    設臺北市○○○路○ 段50號18樓之33，下簡稱韋博公司）、
    罡網國際貿易有限公司（址設臺北縣樹林市○○街3 巷18號
    ，下簡稱罡網公司），於自92年6 月至同年10月期間均未實
    際營業，皆屬虛設公司之事實，已有下列事證可稽：
  1.達岡公司、正東公司、罡網公司均設於同址，且未實際營業
    之事實，業經北區國稅局臺北縣分局稅務員證人廖明正於調
    查站時證述：達岡公司、正東公司、罡網公司三家公司設址
    均在臺北縣樹林市○○街18號1 樓，我於92年10月20日至上
    址現場訪查，發現該址並無營業跡象，亦無營運設備，隔壁
    鄰居皆稱未見過貨車出入該3 家公司，再經調閱營業稅進銷
    項交易對象明細查詢檔，發現達岡公司等發票開立金額與其
    規模顯不相稱，且交易對象有循環開立發票之事實，實際勘
    查後並未營業等語綦詳（偵查卷(一)第38-39 頁）。
  2.再達岡公司於91年至93年期間，進項、銷項之銷售額分別為
    70,224,341元、42,906,277元，與該公司資本額300 萬元之
    營業規模顯然不符，且異常進項比例為100 ﹪，異常銷項比
    例則達93.5﹪；韋博公司於91至93年間，其進項、銷項之銷
    售額分別為182, 700,768元、79,483,338元，與該公司資本
    額300 萬元顯然不符，且異常進項比例為91.6﹪，異常銷項
    比例則達93.9﹪；罡網公司於91至93年間進項、銷項之銷售
    額分別為72,165,663 元 、72,212,815元，與該公司資本額
    100 萬元亦顯然不相當，且異常進項比例及異常銷項比例均
    為100 ﹪，業經廢止（撤銷）登記；正東公司91至93年間進
    項、銷項之銷售額分別為88,604,300元、88,951,582元，與
    其公司資本額200 萬元顯然不符，且異常進項比例及異常銷
    項比例均為100 ﹪。此有上揭公司之專案申請調檔統一發票
    查核清單及營業人進銷項交易對象彙加明細表足憑（參偵查
    卷(一)第224-231 、232- 241、286-287 、267-299 、409-41
    5 、416-430 、465-46 7、468- 474頁，及偵查卷(二)第142-
    170、186-206 頁），均顯非有正常營業之公司行號。
  3.另達岡公司、正東公司、韋博公司、罡網公司等4 家公司於
    91、92年間之進銷項金額均甚鉅，已如前述，但上揭公司卻
    無實際雇用員工以為營運之事實，則有中央健康保險局97年
    9月24日健保承字第0970037384號函文表示：達岡公司、正
    東公司、韋博公司、罡網公司未成立投保單位等語可稽（偵
    查卷(二)第176 頁），核與有正當營運公司之常情不符。
  4.此外，再酌以同案被告戊○○於偵訊時已陳稱：我只是正東
    公司掛名的負責人，於91、92年間我將證件交給一個在公園
    認識的人，他問我要不要當人家的人頭，我因為缺錢就答應
    等語（偵查卷(三)第53-54 頁），嗣於本院審理中亦為相同之
    陳述；另被告己○○於調查站時供陳：我不曾於寰宇資訊社
    、達岡公司任職，會於91年領有寰宇資訊社薪資713,600 元
    、達岡公司76,006元，及於92年領有達岡公司薪資478,560
    元，都是甲○○和南哥他們替我申報薪資所得，就他們的說
    法此舉可以提高我的身價；就我所知韋博公司、寰宇資訊社
    都是甲○○及南哥所設立的人頭公司，我不認識乙○○，但
    是我平常由甲○○及南哥口中聽到他應該為另一家公司掛名
    負責人；房屋租賃契約上是我親簽的，但實際則為甲○○及
    南哥決定將樹林市○○街3 巷18號之房子租給達岡公司、正
    東公司及罡網公司等語（偵查卷(一)第2 至4 頁），亦可徵上
    揭公司應無實際營業之事實，始有以他人甚至不相識之人作
    為公司登記名義人之必要。
  5.執此以觀，本件達岡公司、正東公司、罡網公司、韋博公司
    均無實際營業，皆屬虛設行號乙情，既經認定，上揭公司即
    無實際銷售貨物或勞務之行為，自非營業稅課徵之標的，當
    無逃漏營業稅可言。換言之，被告乙○○固有任他人以寰宇
    資訊社名義開立如附表一所載之不實發票，且分別提供予韋
    博公司、正東公司、罡網公司等三家公司申報營業稅，但依
    前揭所述，該三家公司既無實際銷售之舉，即非營業稅課徵
    之標的，無從產生逃漏稅捐之結果，從而公訴人認被告乙○
    ○開立如附表一所列不實統一發票等部分，尚涉犯幫助逃漏
    稅捐罪嫌，自有未合。惟就被告乙○○前揭被訴幫助逃漏稅
    捐部分，起訴意旨認與上開有罪之填載不實會計憑證犯行，
    有牽連犯之裁判上一罪關係，從而不另為無罪之諭知。
  (四)次查，起訴書另指稱寰宇資訊社並無實際與如附表二所載之
    公司間有交易行為，惟被告乙○○分別於收受如附表二所示
    不實統一發票後，即據以製作營業人銷售額與稅額申報書申
    報扣抵該公司之銷項營業稅等情，固有前揭專案申請調檔統
    一發票查核清單在卷可稽。然寰宇資訊社製作營業人銷售額
    與稅額申報書向稅捐稽徵機關申報，係上揭公司向稅捐稽徵
    機關履行其公法上之義務，並非執行各公司之業務行為。是
    縱被告乙○○確有任由共犯依據所取得如附表二所示之不實
    統一發票而製作營業人銷售額與稅額申報書，並持之向稅捐
    稽徵機關申報當期之銷售額與稅額，惟其所執行者仍係寰宇
    資訊社於公法上之報稅義務，揆諸上述說明，被告之前揭行
    為，自不該當於刑法第215 條之業務上登載不實文書罪之構
    成要件，無從成立行使業務登載不實文書之罪名，自應均為
    被告無罪之認定。惟起訴書內既認上揭行使業務登載不實文
    書罪部分，與上開有罪之填載不實會計憑證犯行間具有法規
    競合之關係，爰不另為無罪之諭知。
  (五)末查，公訴意旨雖認被告乙○○尚有基於幫助他人逃漏稅捐
    及登載不實會計憑證之犯意聯絡，分別連續虛偽開立如附表
    三所示之不實統一發票，並交付予附表三所載公司持以申報
    稅捐後，並各連續幫助上揭公司逃漏如附表三所述之稅額，
    足生損害於稅捐機關對於稅捐徵收之正確性云云。但查，被
    告乙○○係自92年6 月10日起始開始擔任寰宇資訊社之名義
    負責人，在此之前，寰宇資訊社之登記負責人則為案外人蘇
    健安之事實，已有財政部臺灣省北區國稅局中和稽徵所以92
    年12月4 日北區國稅中和三字第0921040402號函附之寰宇資
    訊社變更登記查簽表可稽（附於偵查卷(一)第000-0000頁），
    亦為起訴書所認定之事實；再者，被告乙○○係於不詳時間
    、在某公園，受不詳姓名者之邀請，出借名義而擔任寰宇資
    訊社之登記負責人，嗣後則任由他人以該公司名義開立不實
    發票，其自身從未實際參與該公司之業務暨開立發票乙節，
    亦迭據其於偵查及本院訊問時供述甚詳，故並無任何事證可
    認被告乙○○在未擔任寰宇資訊社登記負責人之前，即已有
    參與該公司之業務。然經比對寰宇資訊社之營業人進銷項交
    易對象彙加明細表（銷項），如附表三所示統一發票之發票
    時間，均係在被告乙○○擔任寰宇資訊社負責人之前，又無
    其他事證可認被告於斯時即已與他人間具有填載不實會計憑
    證、幫助他人逃漏稅之犯意聯絡，或猶存有對他人以寰宇資
    訊社名義填製不實會計憑證暨幫助逃漏稅之情事得預見且不
    違背其本意之不確定故意，從而可認公訴人所舉證據尚不足
    以證明被告乙○○有為如附表三所載之填製不實會計憑證及
    幫助他人逃漏稅犯行，自不能證明其犯罪，惟起訴意旨既認
    上揭部分，與前開有罪之填載不實會計憑證犯行間具有連續
    犯及牽連犯等裁判上一罪之關係，爰不另為無罪之諭知。
據上論斷，應依刑事訴訟法第273 條之1 第1 項、第299 條第1
項前段，修正前商業會計法第71條第1 款，刑法第2 條第1 項前
段、第11條前段、修正前刑法第28條、第56條、第41條第1 項前
段，廢止前罰金罰鍰提高標準條例第2 條，中華民國九十六年罪
犯減刑條例第2 條第1 項第3 款、第7 條、第9 條，判決如主文
。
本案經檢察官江祐丞到庭執行職務。
中    華    民    國    98    年    8     月    5     日
                  刑事第十七庭  法  官  邱景芬
以上正本證明與原本無異。
如不服本判決應於收受判決後10日內向本院提出上訴書狀，並
應敘述具體理由。其未敘述上訴理由者，應於上訴期間屆滿後
20日內向本院補提理由書（均須按他造當事人之人數附繕本）
「切勿逕送上級法院」。
                                書記官  黃文儀
中    華    民    國    98    年    8     月    10    日
附錄本案論罪科刑法條全文：
商業會計法第71條
商業負責人、主辦及經辦會計人員或依法受託代他人處理會計事
務之人員有下列情事之一者，處5年以下有期徒刑、拘役或科或
併科新臺幣60萬元以下罰金：
一、以明知為不實之事項，而填製會計憑證或記入帳冊。
二、故意使應保存之會計憑證、會計帳簿報表滅失毀損。
三、偽造或變造會計憑證、會計帳簿報表內容或毀損其頁數。
四、故意遺漏會計事項不為記錄，致使財務報表發生不實之結果
五、其他利用不正當方法，致使會計事項或財務報表發生不實之
結果。
附表一：寰宇資訊社開立之不實統一發票明細
┌──┬───────────┬─────┬────┬──────┬─────┐
│編號│營業人名稱            │發票時間  │張數    │銷售額（元）│稅額（元）│
├──┼───────────┼─────┼────┼──────┼─────┤
│ 1  │韋博公司（未實際營業）│92年8 月  │12      │12,893,695  │644,685   │
├──┼───────────┼─────┼────┼──────┼─────┤
│ 2  │正東公司（未實際營業）│92年6月   │37      │33,385,938  │1,669,299 │
│    │                      ├─────┼────┼──────┼─────┤
│    │                      │92年8 月  │15      │11,172,750  │558,639   │
│    │                      ├─────┼────┼──────┼─────┤
│    │                      │92年10月  │5       │25,133,070  │1,256,654 │
├──┼───────────┼─────┼────┼──────┼─────┤
│ 3  │罡網公司（未實際營業）│92年6月   │15      │10,440,780  │522,040   │
│    │                      ├─────┼────┼──────┼─────┤
│    │                      │92年8月   │11      │12,104,755  │605,240   │
│    │                      ├─────┼────┼──────┼─────┤
│    │                      │92年10月  │2       │8,919,331   │445,967   │
├──┼───────────┼─────┼────┼──────┼─────┤
│合計│                      │          │97      │114,050,319 │5,702,524 │
└──┴───────────┴─────┴────┴──────┴─────┘
附表二：寰宇資訊社取得之不實統一發票明細
┌──┬───────────┬─────┬─────────┬───────┐
│編號│營業人名稱            │發票張數  │銷售額 （元）     │稅額合計（元）│
├──┼───────────┼─────┼─────────┼───────┤
│ 1  │韋博公司              │15        │34,589,677        │1,729,485     │
├──┼───────────┼─────┼─────────┼───────┤
│ 2  │達岡公司              │1         │344,080           │17,204        │
├──┼───────────┼─────┼─────────┼───────┤
│ 3  │京文公司              │1         │2,249,000         │112,450       │
├──┼───────────┼─────┼─────────┼───────┤
│合計│                      │16        │36,838,677        │1,859,139     │
└──┴───────────┴─────┴─────────┴───────┘
附表三：寰宇資訊社於非被告擔任負責人期間所開立之不實統一
        票明細
┌──┬───────────┬─────┬────┬──────┬─────┐
│編號│營業人名稱            │發票時間  │張數    │銷售額（元）│稅額（元）│
├──┼───────────┼─────┼────┼──────┼─────┤
│ 1  │京文科技有限公司      │91年8月   │1       │531,336     │26,567    │
│    │                      ├─────┼────┼──────┼─────┤
│    │                      │91年10月  │1       │19,048      │952       │
├──┼───────────┼─────┼────┼──────┼─────┤
│ 2  │達岡公司（未實際營業）│91年12月  │10      │7,851,890   │392,594   │
├──┼───────────┼─────┼────┼──────┼─────┤
│ 3  │韋博公司（未實際營業）│91年12月  │4       │1,450,000   │72,500    │
│    │                      ├─────┼────┼──────┼─────┤
│    │                      │92年2 月  │3       │1,312,260   │65,613    │
│    │                      ├─────┼────┼──────┼─────┤
│    │                      │92年4 月  │13      │8,588,550   │429,429   │
├──┼───────────┼─────┼────┼──────┼─────┤
│ 4  │正東公司（未實際營業）│92年4月   │11      │8,650,500   │432,525   │
├──┼───────────┼─────┼────┼──────┼─────┤
│合計│                      │          │43      │28,403,584  │1,420,180 │
└──┴───────────┴─────┴────┴──────┴─────┘


司法院資訊處製作；財團法人民間司法改革基金會備份。
